臺灣臺北地方法院刑事判決
110年度審易字第784號
公  訴  人  臺灣臺北地方檢察署檢察官
被      告  陳國慶


上列被告因竊盜案件，經檢察官提起公訴（110年度偵字第9731
號、第10267號），因被告於本院準備程序中，就被訴事實為有
罪之陳述，經告知簡式審判程序意旨，並聽取公訴人及被告之意
見後，改依簡式審判程序審理，判決如下：
    主      文
陳國慶共同攜帶兇器竊盜，累犯，處有期徒刑捌月。未扣案如附
表所示之犯罪所得，均與柯美蓮共同沒收，於全部或一部不能沒
收或不宜執行沒收時，均共同追徵其價額。 
    事實及理由
一、本案被告陳國慶所犯係死刑、無期徒刑或最輕本刑為3年以
    上有期徒刑以外之罪，且非高等法院管轄第一審案件之罪，
    其於本院準備程序中就被訴事實為有罪之陳述，由本院裁定
    以簡式審判程序加以審理，且依刑事訴訟法第273條之2、第
    159條第2項規定，不適用傳聞法則有關限制證據能力之相關
    規定；另依同法第310條之2準用同法第454條之規定，得製
    作略式判決書，如認定之犯罪事實、證據及應適用之法條，
    與起訴書之記載相同者，得引用之，合先敘明。　　
二、本案犯罪事實及證據，除更正補充如下外，其餘均引用檢察
    官起訴書之記載（如附件）：
　㈠起訴書犯罪事實欄一、第1行所載「陳國慶為瘖啞人士，與柯
    美蓮為男女朋友關係」，應予補充為「陳國慶為瘖啞人士，
    與柯美蓮（另由本院通緝中）為男女朋友關係」。
　㈡起訴書犯罪事實欄一、第7行所載「000-0000號自小客貨車」
    ，應予更正為「0000-0000號自小客貨車」。
　㈢證據並所犯法條欄所載證據部分另應補充增列「被告陳國慶
    於本院訊問、準備程序中及審理時之自白（見本院卷第217
    至218頁、第273頁、第277頁、第280頁）」。
三、論罪科刑之依據：
  ㈠按刑法第321條第1項第3款所稱兇器，其種類並無限制，凡客
    觀上足對人之生命、身體、安全構成威脅，具有危險性之兇
    器均屬之，且祇須行竊時攜帶此種具有危險性之兇器為已足
    ，並不以攜帶之初有行兇之意圖為必要（最高法院79年台上
    字第5253號判例要旨可資參照）。經查，被告與同案被告柯
    美蓮持以行竊之剪刀及螺絲起子各1支，雖未扣案，惟既足
    以破壞車門鑰匙孔，顯見其質地堅硬，客觀上足以對人之生
    命、身體、安全構成威脅，均屬具有危險性之兇器無訛。
　㈡是核被告所為，係犯刑法第321條第1項第3款之攜帶兇器竊盜
    罪、同法第354條之毀損他人物品罪。起訴書雖漏載法條包
    括刑法第354條，惟已於起訴書犯罪事實欄記載被告破壞停
    放265號停車格車號000-0000號自小客貨車鑰匙孔之犯罪事
    實，本院自應予以審理。又經本院告知被告此部分更犯之罪
    名（見本院卷第272頁），使當事人有辯論之機會，而無礙
    被告防禦權之行使，併此敘明。
　㈢被告與同案被告柯美蓮就上開犯行，有犯意聯絡及行為分擔
    ，應論以共同正犯。
　㈣被告破壞車牌號碼000-0000號自小客貨車鑰匙孔，係為竊取
    車內財物，其毀損行為與竊盜行為間，具有局部同一性，復
    為達成行竊之目的，是依社會通念論以一行為之想像競合犯
    較為合理，應依刑法第55條之規定，從一重論以攜帶兇器竊
    盜罪處斷。
　㈤被告於同一停車區內之密接時間，先後以相同手法竊取車內
    財物，侵害告訴人世磊實業股份有限公司、項再娟等人之財
    產法益，各行為獨立性極為薄弱，依一般社會健全觀念，難
    以強行分開，視為數個舉動之接續施行，合為包括之一行為
    予以評價，較為合理，應論以接續犯之一罪。
  ㈥累犯部分： 
 　1、按刑法第47條第1項關於累犯加重之規定，係不分情節，
      基於累犯者有其特別惡性及對刑罰反應力薄弱等立法理由
      ，一律加重最低本刑，於不符合刑法第59條所定要件之情
      形下，致生行為人所受之刑罰超過其所應負擔罪責之個案
      ，其人身自由因此遭受過苛之侵害部分，對人民受憲法第
      8條保障之人身自由所為限制，不符憲法罪刑相當原則，
      牴觸憲法第23條比例原則。於此範圍內，有關機關應自本
      解釋公布之日起2年內，依本解釋意旨修正之。於修正前
      ，為避免發生上述罪刑不相當之情形，法院就該個案應依
      本解釋意旨，裁量是否加重最低本刑（司法院釋字第775
      號解釋意旨參照）。亦即，刑法第47條第1項規定之「應
      」加重最低本刑（即法定本刑加重），於修法完成前，應
      暫時調整為由法院「得」加重最低本刑（即法官裁量加重
      ），法院於量刑裁量時即應具體審酌前案（故意或過失）
      徒刑之執行完畢情形（有無入監執行完畢、是否易科罰金
      或易服社會勞動而視為執行完畢）、5年以內（5年之初期
      、中期、末期）、再犯後罪（是否同一罪質、重罪或輕罪
      ）等，綜合判斷累犯個案有無因加重本刑致生行為人所受
      的刑罰超過其所應負擔罪責的情形（司法院釋字第775號
      解釋林俊益大法官及蔡炯燉大法官協同意見書意旨可參）
      。
 　2、經查，被告前因：①竊盜案件，經臺灣新北地方法院以102
      年度易字第574號判決判處有期徒刑4月，嗣因撤回上訴而
      確定；②竊盜案件，經臺灣新北地方法院以101年度簡字第
      681號判決判處有期徒刑4月確定；③毒品案件，經臺灣桃
      園地方法院以101年度審易字第352號判決判處有期徒刑6
      月確定；④毒品案件，經臺灣新北地方法院以101年度簡字
      第2564號判決判處有期徒刑6月確定；⑤毒品案件，經臺灣
      新北地方法院以101年度易字第2343號判決判處有期徒刑4
      月確定；⑥竊盜案件，經臺灣新北地方法院以101年度簡字
      第5071號判決各判處有期徒刑6月、6月、6月確定；⑦竊盜
      未遂案件，經臺灣新北地方法院以101年度簡字第7570號
      判決判處有期徒刑3月確定；⑧竊盜案件，經臺灣新北地方
      法院以101年度簡字第6417號判決各判處有期徒刑3月、4
      月、4月、2月確定。上述①至⑧所示之罪，嗣經臺灣新北地
      方法院以102年度聲字第3078號裁定應執行有期徒刑3年10
      月確定，入監執行後，於民國104年5月18日縮短刑期假釋
      出監，嗣經假釋付保護管束，惟因其後撤銷假釋，執行殘
      刑有期徒刑9月9日，於106年8月4日殘刑執行完畢（殘刑
      執行完畢後尚接續執行他案）等節，有臺灣高等法院被告
      前案紀錄表在卷可考。是其於有期徒刑執行完畢以後，5
      年以內，因故意再犯本案有期徒刑以上之罪，為累犯。然
      揆諸前揭解釋意旨，仍應於個案量刑裁量時具體審認被告
      有無特別惡性及對刑罰反應力薄弱之情，而斟酌是否應依
      刑法第47條第1項規定，加重其刑。
   3、本院審酌被告前案之竊盜案件與本案所犯之罪，其罪名、
      法益種類及罪質，均屬相同，堪認其確具有特別惡性及對
      刑罰反應力薄弱。本院審酌上情，認本案應依刑法第47條
      第1項規定，加重其刑。
　㈦被告係患有聽障之瘖啞人士，而於警詢中、本院訊問中、準
    備程序中及審理時均係透過手語通譯應訊，此有被告歷次筆
    錄、中華民國身心障礙證明在卷可證（見偵字第10267號卷
    第14頁，偵字第9731號卷第14頁、第19頁，本院卷第215頁
    、第271頁、第275頁），爰依刑法第20條規定，減輕其刑。
　㈧被告上述犯行同時有刑之加重減輕事由，爰依法先加後減之
    。
　㈨爰以行為人之責任為基礎，審酌被告有竊盜、毒品等前科紀
    錄，此有臺灣高等法院被告前案紀錄表在卷為憑，素行非佳
    。其任意竊取他人財物，欠缺尊重他人財產法益之法治觀念
    ，所為實不足取；參以被告犯後坦承犯行之犯後態度，及其
    所竊物品尚未返還予告訴人世磊實業股份有限公司、項再娟
    ，亦未與渠等達成和解或賠償損失；兼衡被告自述國小肄業
    之智識程度、擔任搬運工、未婚、無需扶養對象之家庭生活
    經濟狀況（見本院卷第281頁），復考量本案所竊財物價值
    ，暨其犯罪之動機、目的及手段等一切情狀，爰量處如主文
    所示之刑，以資懲儆。
四、沒收部分：　
  ㈠犯罪所得部分：
 　1、犯罪所得之沒收、追繳或追徵，在剝奪犯罪行為人之實際
      犯罪所得，其重點置於所受利得之剝奪，故無利得者自不
      生剝奪財產權之問題，是二人以上共同犯罪，關於犯罪所
      得之沒收、追徵，應各按其實際利得數額負責，並非須負
      連帶責任（最高法院105年度台上字第1733號判決意旨可
      資參照）。所謂各人「所分得」，係指各人「對犯罪所得
      有事實上之處分權限」，法院應視具體個案之實際情形而
      為認定：倘若共同正犯各成員內部間，對於不法利得分配
      明確時，固應依各人實際分配所得沒收；然若共同正犯成
      員對不法所得並無處分權限，其他成員亦無事實上之共同
      處分權限者，自不予諭知沒收；至共同正犯各成員對於不
      法利得享有共同處分權限時，則應負共同沒收之責（最高
      法院104年度台上字第3937號判決意旨可資參照）。
 　2、經查，本案犯罪所得係由被告與同案被告柯美蓮2人均分
      一節，業據被告於本院審理時供承明確（見本院卷第280
      頁），足認被告與同案被告柯美蓮竊得如附表所示之物後
      ，2人均享有共同處分權限，且上開物品既未扣案，亦未
      實際合法返還予前揭告訴人，按上說明，即應宣告共同沒
      收之，並於全部或一部不能沒收或不宜執行沒收時，追徵
      其價額，就追徵之部分亦為共同追徵之諭知。
　㈡至被告與同案被告柯美蓮持以破壞車門鑰匙孔之剪刀、螺絲
    起子各1支，固屬供其等犯罪所用之物，然未據扣案，被告
    並供稱：當天先後竊取兩輛車所使用之剪刀、螺絲起子各1
    支是相同的，是我女朋友的等語（見本院卷第279至280頁）
    ，卷內復無證據證明上開物品為被告所有，爰不予宣告沒收
    ，併此敘明。
據上論斷，應依刑事訴訟法第273條之1第1項、第310條之2、第4
54條第2項、第299條第1項前段，刑法第28條、第321條第1項第3
款、第354條、第55條、第47條第1項、第20條、第38條之1第1項
前段、第3項，刑法施行法第1條之1第1項，判決如主文。
本案經檢察官王繼瑩提起公訴，檢察官劉文婷到庭執行職務。
中　　華　　民　　國　　110 　年　　10　　月　　25　　日
　　　　　　　　　刑事第二十二庭  法　官　葉詩佳
上正本證明與原本無異。 
如不服本判決應於收受送達後20日內向本院提出上訴書狀，並應
敘述具體理由；其未敘述上訴理由者，應於上訴期間屆滿後20日
內向本院補提理由書（均須按他造當事人之人數附繕本）「切勿
逕送上級法院」。告訴人或被害人如對於本判決不服者，應具備
理由請求檢察官上訴，其上訴期間之計算係以檢察官收受判決正
本之日期為準。 因疫情而遲誤不變期間，得向法院聲請回復原
狀。
                                  書記官   巫佳蒨 
中　　華　　民　　國　　110 　年　　10　　月　　25　　日
附表：
編號 告訴人 品名及數量 價值 （新臺幣） 1 世磊實業股份有限公司 壓接鉗主機-電動自動回油式XACC110V附箱1台 47,400元 2  電動薄管切斷主機1台 40,000元 3  衝擊起子機(RI1265) 1支 3,230元 4  BOSCH充電式電鎚鑽1支 22,500元 5  MAKITA衝擊起子機1支 10,999元 6  METABO手提震動電鑽1支 2,230元 7 項再娟 破碎機2台 共約2萬元 8  折疊式平板推車1台  9  鑽頭10支  
附錄本案論罪科刑法條全文：
中華民國刑法第321條
犯前條第1項、第2項之罪而有下列情形之一者，處6月以上5年以
下有期徒刑，得併科50萬元以下罰金：
一、侵入住宅或有人居住之建築物、船艦或隱匿其內而犯之。
二、毀越門窗、牆垣或其他安全設備而犯之。
三、攜帶兇器而犯之。
四、結夥三人以上而犯之。
五、乘火災、水災或其他災害之際而犯之。
六、在車站、港埠、航空站或其他供水、陸、空公眾運輸之舟、
    車、航空機內而犯之。
前項之未遂犯罰之。
中華民國刑法第354條
毀棄、損壞前二條以外之他人之物或致令不堪用，足以生損害於
公眾或他人者，處2年以下有期徒刑、拘役或1萬5千元以下罰金
。
附件：
臺灣臺北地方檢察署檢察官起訴書
                                     110年度偵字第9731號
                                    110年度偵字第10267號
　　被　　　告　柯美蓮　女　44歲（民國00年00月0日生）
　　　　　　　　　　　　住嘉義縣○○鄉○○村○○○000號
                        (現於法務部矯正署高雄女監執行觀                          察勒戒)
　　　　　　　　　　　　國民身分證統一編號：Z000000000號
　　　　　　　　陳國慶　男　43歲（民國00年00月00日生）
　　　　　　　　　　　　住新北市○○區○○街000號2樓
　　　　　　　　　　　　國民身分證統一編號：Z000000000號
上列被告等因竊盜案件，已經偵查終結，認應該提起公訴，茲將
犯罪事實及證據並所犯法條分敘如下：
　　　　犯罪事實
一、陳國慶為瘖啞人士，與柯美蓮為男女朋友關係，2人共同意
    圖為自己不法之所有，基於竊盜之犯意聯絡，於民國110年2
    月17日凌晨1時37分許至同日凌晨2時38分間，由陳國慶駕駛
    車號0000-00號自小貨車搭載柯美蓮至臺北市○○區○號水門停
    車區，2人尋找行竊目標後，由柯美蓮持客觀上可供兇器使
    用之剪刀及螺絲起子各1支破壞停放265號停車格之車號000-
    0000號自小客貨車鑰匙孔，竊取車內之壓接鉗主機-電動自
    動回油式XACC1台(價值新臺幣【下同】47,400元)、電動薄
    管切斷主機1台(價值40,000元)、衝擊起子機(RI1265)1支(
    價值3,230元)、BOSCH充電式電鎚鑽1支(價值22,500元)、MA
    KITA衝擊起子機1支(價值10,999元)、METABO手提震動電鑽1
    支(價值2,230元)得手；復接續由柯美蓮持客觀上可供兇器
    使用之剪刀及螺絲起子各1支破壞停放12號停車格之車號000
    0-00號自小客貨車鑰匙孔(此部分毀損未據告訴)，竊取車內
    破碎機2台、折疊式平板推車1台、鑽頭10支等物，繼由陳國
    慶搬運前揭物品至前揭車號0000-00號自小貨車內，2人再將
    竊得物品載運至新北市新莊區某處變賣。嗣因項再娟、陳建
    宏發覺財物遭竊，經調閱監視器錄影畫面而循線查悉上情。
二、案經項再娟、陳建宏訴由臺北市政府警察局松山分局報告偵
    辦。
　　　　證據並所犯法條
一、證據清單暨待證事實
 證據名稱 待證事實 ㈠ 被告陳國慶於警詢中之供述 坦承全部犯罪事實。 ㈡ 被告柯美蓮於警詢及偵查中之供述 坦承全部犯罪事實。 ㈢ 告訴人項再娟於警詢中之指述 佐證車號0000-00號自小客貨車上之物品遭竊之事實。 ㈣ 告訴人陳建宏於警詢中之指述 佐證車號000-0000號自小客貨車上之物品遭竊及鑰匙孔遭毀損之事實。 ㈤ 監視器錄影翻拍照片、汽車車籍資料 佐證被告2人竊取車號0000-00號自小客貨車、車號000-0000號自小客貨車上之物品之事實。 
二、核被告2人所為，係犯刑法第321條第1項第3款之攜帶凶器加
    重竊盜罪嫌，被告等係以一竊盜行為犯毀損罪及加重竊盜罪
    2罪名，請從一重之加重竊盜罪處斷。被告2人間就上開犯行
    間，有犯意聯絡及行為分擔，請論以共同正犯。
三、依刑事訴訟法第251條第1項提起公訴。
　  此　  致
臺灣臺北地方法院
中　　華　　民　　國　 110　　年　　4 　　月　　23　　日
　　　　　　　　　　　　　　　檢 察 官  王 繼 瑩
本件正本證明與原本無異
中　　華　　民　　國　 110　　年　　5 　　月　　7 　　日
                              書 記 官  吳 惠 琪
附錄本案所犯法條全文    
中華民國刑法第321條
犯前條第 1 項、第 2 項之罪而有下列情形之一者，處 6 月以
上 5 年以下有期徒刑，得併科 50 萬元以下罰金：
一、侵入住宅或有人居住之建築物、船艦或隱匿其內而犯之。
二、毀越門窗、牆垣或其他安全設備而犯之。
三、攜帶兇器而犯之。
四、結夥三人以上而犯之。
五、乘火災、水災或其他災害之際而犯之。
六、在車站、港埠、航空站或其他供水、陸、空公眾運輸之舟、
    車、航空機內而犯之。
前項之未遂犯罰之。